【裁判字號】    89,交上易,261
【裁判日期】    890412
【裁判案由】    過失傷害
【裁判全文】
台灣高等法院台中分院刑事判決                  八十九年度交上易字第二六一號
    上  訴  人  台灣南投地方法院檢察署檢察官
    被      告  戊○○
右列上訴人因被告過失傷害案件，不服台灣南投地方法院中華民國八十八年八月十九
日第一審判決（民國八十八年度交易字第五八號；起訴案號：台灣南投地方法院檢察
署八十八年度偵字第一七九七號），提起上訴，本院判決如左：
    主  文
上訴駁回。
    事實及理由
一、本案經本院審理結果，認第一審判決認事用法及量刑均無不當，應予維持，除事
    實欄、理由欄之「酒後」應更正為「酒醉」，理由欄二「觸犯同種之二罪名」
    應更正為「觸犯同種之三罪名」，事實欄、理由欄之「ＮＧ＼ＤＬ」應更正為「
    ＭＧ＼ＤＬ」，理由欄之「道路交通管理處罰條例第八十六條」，應更正為「道
    路交通管理處罰條例第八十六條第一項」外，其餘引用第一審判決書記載之事實
    、證據及理由（如附件）。
二、檢察官上訴意旨指被告所犯應為殺人或故意傷害罪，原審以過失傷害論罪，已有
    未合，且量刑過輕云云，請求撤銷改判，為無理由，應予駁回。
據上論斷，應依刑事訴訟法第三百六十八條、第三百七十三條，判決如主文。
本案經檢察官甲○○到庭執行職務。
中      華      民      國    八十九    年      四      月      十二    日
                                  台灣高等法院台中分院刑事第八庭
                                        審判長法  官  羅  得  村
                                              法  官  古  金  男
                                              法  官  林  輝  煌
右正本證明與原本無異。
不得上訴。
                                              書記官  劉  恒  宏
中      華      民      國    八十九    年      四      月      十三    日
                                                                        Ｏ
臺灣南投地方法院刑事判決                          八十八年度交易字第五八號
    公  訴  人  臺灣南投地方法院檢察署檢察官
    被      告  戊○○  男三十歲（民國○○○年○月○○日生）
                        住南投縣集集鎮田寮里草嶺巷四之一號
                        身分證統一編號：Ｍ一二七三一二六號
右列被告因過失傷害案件，經檢察官提起公訴 (八十八年度偵字第一七九七號)，本
院判決如左：
    主  文
戊○○因過失傷害人，處有期徒刑伍月，如易科罰金，以佰元折算壹日。
    事  實
一、戊○○應注意酒後不得駕車，竟仍於民國八十七年十月四日下午十六時三十分許
    ，酒後駕駛牌照Ｂ四─一八三五號自用小客車，沿南投縣集集鎮○○○○○路（
    省道第十六線公路），由名間鄉往水里鄉方向行駛，途經省道第十六號公路與新
    台十六線六．四ＫＭ處農路之交岔路口處，原應注意行至交岔路口左轉彎時，應
    注意暫停讓直行車先行，當時天候下雨、視線不良，道路濕滑，更應注意暫停讓
    直行車先行，以避免車禍之發生，且依當時情形，又無不能注意之情事，竟疏於
    注意，未讓直行車先行，即貿然占用對向車道左轉，適丁○○（起訴書誤繕為黃
    蔓芛）駕駛車牌號碼ＢＳ─三七五二號自用小客車附載朋友丙○○及陳詩函，沿
    集集鎮省道第十六線公路，往名間方向行駛，行至省道第十六線公路與新台十六
    線六．四ＫＭ處農路時，亦因丁○○未注意車前狀況，煞車不及，致與左轉彎而
    由戊○○駕駛之自用小客車相撞，撞及戊○○右前車頭，造成丁○○受頭部外傷
    併腦震盪、上眼臉裂傷、兩側上肢多處擦傷、兩側膝蓋挫傷及瘀血之傷害；丙○○受右側肩部脫臼、兩側下肢擦挫傷、右手肘鷹嘴突骨折之傷害；陳詩函額骨骨
    折併額竇破裂、左顴骨骨折、腦水腫、顏面撕裂傷之傷害。
二、案經被害人丁○○、丙○○及被害人陳詩函之母乙○○訴由南投縣警察局集集分
    局報請臺灣南投地方法院檢察署檢察官偵查起訴。
    理  由
一、右揭犯罪事實，業據被告戊○○坦承於右揭時地駕車肇事，致告訴人丁○○、丙○○及陳詩函受傷，且就本件車禍之發生具有過失，惟辯稱：我不是酒後駕車，
    我是在車禍發生後才喝酒云云。惟查前開事實，業據丁○○、丙○○與陳詩函於
    警訊及偵、審中指訴綦詳，復有道路交通事故調查報告表一件、診斷證明書三紙
    及現場照片八張附卷可稽。按汽車行駛時，駕駛人應注意行經交岔路口轉彎時，
    應暫停讓直行車先行，道路交通安全規則第一百零二條第一項第二款定有明文，
    被告駕車自應注意此等規定，且觀道路交通事故調查報告表所載，車禍發生時天
    候晴，視距良好，路面乾燥無缺陷，道路無障礙物，衡情應無不能注意之情事，
    被告疏未注意，肇事致丁○○、丙○○與陳詩函受傷，顯有過失。本件事故經送
    請臺灣省南投縣區車輛行車事故鑑定委員會鑑定結果，亦持同樣見解，認為被告
    駕駛自用小客車行經交岔路口左轉時，未停讓對向直行車先行，為肇事主因，丁○○駕駛自小客車行進中，未注意車前狀況，並隨時採取必要之安全措施，致撞
    被告車輛，肇事次因，有該會八十八年六月二十二日投鑑字第八八一三九號函及
    鑑定意見書在卷為憑。則被告之過失行為與丁○○、丙○○及陳詩函之受傷，其
    間具有因果關係，應屬灼然。又被告酒後駕車之事實，有竹山秀傳醫院生化檢驗
    報告單一紙附卷足憑，依據該報告單之記載，血液酒精濃度為一六０．六七ＮＧ
    ／ＤＬ，報告日期係八十七年十月四日二十時四十三分，此有竹山秀傳醫院生化
    檢驗報告單影本一紙附卷可稽，該檢驗報告係於發生車禍當日下午二十時四十三
    分化驗得出該結果，距車禍發生時間僅四個多小時，故被告採取血液鑑定之時間
    ，應係在發生車禍後被告至醫院時，採取血液送驗，被告當時血液中即有酒精成
    份，足見被告於車禍發生之前確實有喝酒之行為，被告係酒後駕車，被告辯稱：
    係車禍發生後喝酒云云，顯亦有違常情，不足採信。本件車禍雖告訴人丁○○亦
    未注意車前狀況，亦有過失，但並不影響被告所應負擔之過失責任。事證明確，
    被告犯行，堪以認定。
二、被告所為，係犯刑法第二百八十四條第一項前段之過失傷害罪。被告以一駕車肇
    事行為同時傷及三人，觸犯同種之二罪名，為想像競合犯，依刑法第五十五條從
    其一罪論處。被告酒後（酒精濃度為一六０．六七ＮＧ／ＤＬ）駕車肇事，應依
    道路交通管理處罰條例第八十六條之規定，加重其刑。茲審酌被告為初犯（見卷
    附臺灣南投地方法院檢察署刑案資料查註紀錄表、本院被告全國前案紀錄表），
    酒後駕車及其犯罪之手段、過失之輕重、致告訴人三人受傷之程度、迄未與彼等
    達成和解各情，量處有期徒刑五月，並諭知易科罰金之折算標準。
據上論斷，應依刑事訴訟法第二百九十九條第一項前段，刑法第二百八十四條第一項
前段、第五十五條、第四十一條，道路交通管理處罰條例第八十六條，罰金罰鍰提高
標準條例第一條前段、第二條，判決如主文。
本案經檢察官徐松奎到庭執行職務。
中      華      民      國      八十八    年      八    月     十九     日
                                    臺灣南投地方法院交通法庭
                                   法  官    郭  棋  湧
右正本證明與原本無異。
如不服本判決，應於判決送達後十日內向本院提出上訴狀( 應附繕本 )。「切勿逕送
上級法院」。
                                        書記官
中      華      民      國      八十八    年      八    月     十九     日
「告訴人或被害人對於判決如有不服具備理由請求檢察官上訴者，其上訴期間之計算
係以檢察官收受判決正本之日期為準」
刑法第二百八十四條
因過失傷害人者，處六月以下有期徒刑、拘役或五百元以下罰金。致重傷者，處一年
以下有期徒刑、拘役或五百元下罰金。
從事業務之人，因業務上之過失傷害人者，處一年以下有期徒刑、拘役或一千元以下
罰金。致重傷者，處三年以下有期徒刑、拘役或二千元以下罰金。


司法院資訊處製作；財團法人民間司法改革基金會備份。
